# 关于股份支付

提问人：cherishfei 时间：2017-06-16 22:06:49
请教陈版及各位：比如 16 年 10 月份发生大股东增资为 1 元 1 股，发生股东间转让股份也是 1 元 1 股； 16 年 11 月份发生持股平台增资是1.2元 1 股，发生转让股份给第三方是1.21元 1 股； 16 年 10 月末净资产为1.22元每股。这中间是否涉及股权激励？多谢

回答人：chenyiwei
1 、性质上：根据是否符合《企业会计准则讲解 2010 》P181所列的三项特征，判断是否构成股份支付。 2 、如果构成股份支付的，其公允价值应依据《北京注册会计师协会专家委员会提示[2016]第 8 号——IPO企业股权激励工具关注的审计重点》所述“四个维度”来确定，不能简单地因为授予价格接近于每股帐面净资产就认为需确认的股份支付费用为零。

提问人：cfo000000 时间：2017-10-25 19:42:15
求助：股份公司的其中一股东为员工持股平台A有限合伙企业，该平台公司股权结构为：股份公司的实际控制人控制，其他为员工。
问题： 1 、A平台公司各股东出资时按 1 元/股，同期外部股东增资股份公司价格为 10 元/股，那么A平台公司中大股东和员工是否要确认股份支付？ 2 、A平台公司中大股东转让给A公司原始出资的其他员工股份，转让价格按 1 元/股，价格明显低于公允价，是否要确认股份支付？ 3 、A平台公司中大股东转让给新进员工股份，转让价格按 1 元/股，价格明显低于公允价，是否要确认股份支付？ 4 、A平台公司中除大股东外的，其他员工之间互转，转让价格按 1 元/股，价格明显低于公允价，是否要确认股份支付？ 5 、A平台公司中有员工离职，按照合伙协议，应该退还股份给指定其他员工或大股东，转让后原来对该员工确认的股份支付是否需要冲回？退还股份转让给其他员工和转让给大股东对股份支付的处理有什么不同吗？

回答人：chenyiwei
1 、一般情况下对大股东所持有的持股平台权益对应的股份可不确认股份支付，但如果对大股东同样约定了服务期限条件和业绩条件的除外。 2 、 3 、要确认股份支付。 4 、请注意了解互转的原因，是否依据大股东的决定，转出方是否存在提前离职、业绩考核不达标等违反原授予协议的情形。但一般理解至少新员工是要按照转入价格与转入时公允价值之间的差额确认股份支付费用的。 5 、如果尚在等待期内，且按原授予价格原价转回，则提前离职员工对应的已确认股份支付费用可以冲回，与退还股份日后的再转让无关。

提问人：cfo000000 时间：2017-10-26 09:10:26
谢谢陈版，针对第 4 问，互转是因为提前离职，转让给的不是新员工，是除大股东外的原股东，是否可以不确认股份支付？第 5 问，您说可以冲回，那不冲回是否也可以呢，能否讲下理论依据呢？谢谢啦

回答人：chenyiwei
1 、这种情况对受让这部分股份的原激励对象而言仍作为股份支付处理。 2 、因为在等待期内离职说明没有满足服务期限条件，因而最终授予的权益工具为零，累计应确认的股份支付费用也是零。无等待期就没有这个问题了。

提问人：wxynk 时间：2019-01-10 11:25:46
陈老师，像 2 、 3 这种情况里面大股东将自己在持股平台的股份转让给高管确认为股份支付形成的资本公积，将来可以转增股本吗？

回答人：chenyiwei
股份支付计划结束后，原先确认的“其他资本公积”需转入“资本溢价”，届时可以转增资本。